【裁判字號】    99,台抗,579
【裁判日期】    990715
【裁判案由】    違反毒品危害防制條例延長羈押
【裁判全文】
最高法院刑事裁定              九十九年度台抗字第五七九號
抗  告  人  曹永龍
上列抗告人因違反毒品危害防制條例案件，不服台灣高等法院中
華民國九十九年六月一日延長羈押之裁定（九十九年度上訴字第
九四一號），提起抗告，本院裁定如下：
    主  文
抗告駁回。
    理  由
本件抗告人曹永龍因違反毒品危害防制條例案件，經原審法院訊
問後，認其涉犯毒品危害防制條例第四條第一項共同運輸第一級
毒品罪嫌重大，所犯最輕本刑為五年以上有期徒刑之罪，有刑事
訴訟法第一百零一條第一項第一、三款之情形，非予羈押，顯難
進行審判或執行，而有羈押之必要，於民國九十九年三月十日執
行羈押，茲至九十九年六月九日三個月羈押期間即將屆滿，經原
審法院訊問後，認前項羈押原因仍然存在，尚有繼續羈押之必要
，自九十九年六月十日起延長羈押二月等情。經核尚無違誤。抗
告意旨略以：抗告人所犯雖為法定重罪，惟原裁定並未具體說明
有何事實足認抗告人有逃亡或有事實足認為有逃亡之虞之理由，
僅於形式上說明羈押之原因仍然存在，如此草率難認適法；況如
以被告涉犯重罪即予羈押，亦不符合法治國家對基本人權之保障
。又抗告人現罹疾病，非保外就醫顯難痊癒者，如經具保聲請停
止羈押，不得駁回，刑事訴訟法第一百十四條第三款定有明文。
抗告人患有第三至第六頸椎椎間盤突出併脊髓神經壓迫、腰椎退
化性關節炎併腰椎狹窄症，有診斷書附卷可稽，抗告人在押期間
時常發病，疼痛不堪，痛苦難耐，為此懇請准予交保就醫，由專
業醫師及完善醫療設備進行治療等語。惟按羈押被告之目的，在
於確保訴訟程序之進行、確保證據之存在及真實、暨確保刑罰之
執行，而被告有無羈押之必要，及羈押後其原因是否仍然存在，
有無繼續延長羈押之必要，均屬事實認定之問題，法院應就具體
個案情節予以斟酌決定，如就客觀情事觀察，法院准許羈押之裁
定在目的與手段間並無違反比例原則，即無違法或不當可言。本
件原審以抗告人因違反毒品危害防制條例案件，有刑事訴訟法第
一百零一條第一項第一、三款之情形，而於九十九年三月十日裁
定羈押，並已確定，自不容抗告人再事爭執。又原審於九十九年
三月十日庭訊時，即當庭訊問抗告人對第一審判決所認定之事實
有何意見，並告知羈押所依據之事實，有訊問筆錄在卷可查。而
依第一審判決書所載抗告人原即在緬甸仰光郊外經營肥料場，且
其因共同運輸第一級毒品罪，業經第一審判處有期徒刑十七年之
重罪等情，有第一審判決書在卷可查，嗣檢察官及抗告人均提起
上訴，亦經原審於九十九年五月六日駁回上訴。抗告人於國外既
有固定之居所，且經判處十七年之重刑，衡情抗告人逃匿以規避
審判程序之繼續進行及刑罰執行之可能性甚高。原審綜合上開卷
證資料，認抗告人羈押之原因尚未消滅，而延續九十九年三月十
日之羈押理由，認有延長羈押之必要，於九十九年六月一日裁定
其自九十九年六月十日延長羈押二月等情，核屬原審裁量權之自
由行使，自無違法可言。雖原裁定理由說明較為簡略而未盡妥適
，然於裁定本旨並不生影響，抗告意旨執此指摘原裁定理由不備
，難認有理由，應予駁回。至於抗告人是否罹患疾病，非保外就
醫顯難痊癒，核屬是否具保聲請停止羈押，且屬事實審法院職權
審核之事項，非本院所能審究，併此明。
據上論結，應依刑事訴訟法第四百十二條，裁定如主文。
中    華    民    國  九十九  年    七    月   十五   日
                      最高法院刑事第十三庭
                          審判長法官  賴  忠  星  
                                法官  呂  丹  玉  
                                法官  吳      燦  
                                法官  蔡  名  曜  
                                法官  葉  麗  霞  
本件正本證明與原本無異
                                      書  記  官  
中    華    民    國  九十九  年    七    月  二十一  日
                                                     m

司法院資訊處製作；財團法人民間司法改革基金會備份。
